---
title: "Лабораторная Работа №4"
author: "Закутняя Лилия"
date: "10 04 2021"
output: html_document
---

```{r setup, include=FALSE}
knitr::opts_chunk$set(echo = TRUE)
```

### Вариант -- 8

## Задание

С помощью «knitr» создать html-отчёт с короткими пояснениями к данным и с двумя картами:

1. Карта-хороплет регионов РФ, входящих в состав федерального округа, указанного в варианте, построенная функцией spplot()по данным сборников “Регионы России” за последний доступный год.
2. Такая же карта но со статистикой за 2010 год, построенная функцией ggplot().

Индивидуальное задание:
Северо-западный федеральный округ, любой показатель из раздела «Сельское и лесное хозяйство». ("Продукция сельского хозяйства")


## Карта-хороплет регионов РФ построенная с помощью ssplot на данных за 2010 год

```{r, warning=F, message=F}
# Подключаем нужные библиотеки
library('R.utils')               # gunzip() для распаковки архивов 
library('sp')                    # функция spplot()
library('ggplot2')               # функция ggplot()
library('RColorBrewer')          # цветовые палитры
require('rgdal')                 # функция readOGR()
library('broom')                 # функция tidy()
require('dplyr')                 # функция join()
library('scales')                # функция pretty_breaks()
library('mapproj')               # проекции для карт
library('gpclib')
library('maptools')
gpclibPermit()

# Считываем шейп файл
Regions <- readOGR("./data/admin_level_4.shp")
reg_index <- c(27, 38, 28, 6, 8, 48, 3, 10, 52)
# Загружаем данные по показателю "Продукция сельского хозяйства" за 2010 год
df.1 <- read.csv2('./data/agricultural_products_2010.csv', stringsAsFactors = FALSE)
df.1

# Избавляемся от лишних регионов
Regions <- Regions[reg_index, ]

# Преобразуем имена в факторы
Regions@data$name <- as.factor(Regions@data$name)

# Делаем слияние шейп-файла с данными с росстата
Regions@data <- merge(Regions@data, df.1, by.x = 'name', by.y = 'reg', sort = FALSE)

# Задаём палитру
mypalette <-colorRampPalette(c('whitesmoke', 'coral3'))

# Строим карту
spplot(Regions, 'statistic', col.regions = mypalette(16),
       col = 'coral4', main = 'Показатель продукции сельского хозяйства',
       panel = function(x, y, z, subscripts, ...){
         panel.polygonsplot(x, y, z, subscripts, ...)
         sp.text(coordinates(Regions),
                 Regions$name[subscripts], cex = 0.7)
       }, xlim = c(10, 75), ylim = c(50, 80))

# Очищаем память
rm(Regions)
```

## Карта-хороплет регионов РФ построенная с помощью ggplot на данных за 2019 год

```{r, warning=F, message=F}
library('gpclib')
require('rgdal')                 # функция readOGR()
require('plyr')                  # функция join()
library('ggplot2')               # функция ggplot()
library('mapproj')               # работа с проекциями карт
library('scales')                # функция pretty_breaks()
library('maptools')

gpclibPermit()

# Загрузка данных зза 2019 год
df.2 <- read.csv2('./data/agricultural_products_2019.csv', stringsAsFactors = F)
df.2

# Считываем шейп-файл
Regions <- readOGR('./data/admin_level_4.shp')

# Индексы СЗФО в шейпфайле
SZFO <- c(27, 38, 28, 6, 8, 48, 3, 10, 52)

# Оставляем нужные нам регионы
Regions <- Regions[SZFO, ]

# Создаем столбец id для связи с другими таблицами
Regions@data$id <- Regions@data$name
# Преобразовываем SpatialPolygonsDataFrame в data.frame
Regions.points <- fortify(Regions, region = 'id')
# Добавляем к координатам сведения о регионах
Regions.df <- join(Regions.points, Regions@data, by = 'id')

df.2$id <- df.2$reg
Regions.df <- join(Regions.df, df.2[, c('id', 'statistic')], by = 'id')

# Координаты центров полигонов (для подписей регионов)
centroids.df <- as.data.frame(coordinates(Regions))

centroids.df$id <- Regions@data$id
colnames(centroids.df) <- c('long', 'lat', 'id')

# Строим карту
ggplot() + geom_polygon(data = Regions.df,
                              aes(long, lat, group = group, fill = statistic)) +
  geom_path(data = Regions.df, aes(long, lat, group = group),
            color = 'coral4') +
  coord_map(projection = 'gilbert', xlim = c(10, 65), ylim = c(50, 100)) +
  scale_fill_distiller(palette = 'OrRd', direction = 1,
                       breaks = pretty_breaks(n = 5)) +
  labs(x = 'Долгота', y = 'Широта',
       title = 'Использованеи свежей воды в СЗФО') +
  geom_text(data = centroids.df, aes(long, lat, label = id))
```