---
title: "Лабораторная Работа №2"
author: "Закутняя Лилия Алексеевна"
date: "24 03 2021"
output: word_document
---

```{r setup, include=FALSE}
knitr::opts_chunk$set(echo = TRUE)
```

### Вариант -- 8

## Задание

1. Первый график постройте на данных по импорту продовольственных товаров в РФ в графической  системе ggplot2.  Данные  за  период  с  января  2010  по  декабрь  2020  гг. необходимо загрузить из базы данных международной торговли UN COMTRADE, как было показано  в  практиках  1-2.  Нас  интересует  эффект  от  введения  продовольственных санкций.

2. Второй график постройте на данных, собранных в упражнении No1, в графической системе lattice.  Тип  графика  может  быть  любым,  при  этом  обязательно  должна присутствовать разбивка по категориям (например: годы, производители товара, жанры фильмов).

# Задание для первого графика

Товар: капуста, цветная капуста, кольраби и капуста, свежие, охлажденные, код 0704. График: коробчатые диаграммы суммарной массы поставок по полугодиям, за 2013, 2014 и 2020 гг. Годы показать на фасетках, полугодиям соответствуют коробчатые. Цветом коробчатой показать две группы стран-поставщиков: 1) страны, попавшие под действие продовольственного эмбарго в 2014 году; 2) остальные страны. Пропуски заменить на модельные значения.


## Определяем код РФ и выгружаем данные в .csv файлы
```{r, warning=FALSE}
# Библиотека для работы с JSON
library('rjson')
# Адрес справочника по странам UN COMTRADE
fileURL <- "http://comtrade.un.org/data/cache/partnerAreas.json"
#Загрузка данных из формата JSON
reporters <- fromJSON(file = fileURL)
is.list(reporters)

# Соединяем элементы списка построчно
reporters <- t(sapply(reporters$results, rbind))
dim(reporters)

# Превращаем в DataFrame
reporters <- as.data.frame(reporters)
head(reporters)

# Код Россиийской Федерации
names(reporters) <- c('State.Code', 'State.Name.En')
reporters[reporters$State.Name.En == "Russian Federation", ]$State.Code

# Код России: 643, воспользуемся им в дальнейшем

# функция, реализующая API (источник: UN COMTRADE)
source("https://raw.githubusercontent.com/aksyuk/R-data/master/API/comtrade_API.R")

# Выгружаем данные за каждый год в отдельный файл .csv
# Код продукции: 0704
for (i in 2010:2020){
  Sys.sleep(5)
  s1 <- get.Comtrade(r = 'all', p = 643,
                     ps = as.character(i), freq = "M",
                     rg = '1', cc = '0704',
                     fmt = 'csv')
  # Имя файла для сохранения
  file.name <- paste('./data/comtrade_', i, '.csv', sep = '')
  # Запись данных в файл
  write.csv(s1$data, file.name, row.names = F)
  print(paste("Данные за", i, "год загружены в файл",file.name, "!"))
  write(paste('Файл',
              paste('comtrade_', i, '.csv', sep = ''),
              'загржен', Sys.time()), file = './data/download.log', append=T)
}
```

## Работа с данными и построение графика
```{r, warning=FALSE}
library('stringr')
library('ggplot2')
library('gridExtra')
library('data.table')

data <- read.csv('./data/comtrade_2010.csv', header = TRUE, sep = ',')
for (i in 2011:2020){
  # Считываем данные из .csv файла
  df <- read.csv(paste('./data/comtrade_', i, '.csv', sep=''), header = T, sep=',')
  # Заполняем основной дата фрейм
  data <- rbind(data, df)
}

data <- data[, c(2, 4, 10, 30, 32)]
data <- data.table(data)

# Замена пропусков (NA) на модельные значения
# Переменные: масса поставки и ее стоимость
x <- data$Trade.Value..US..
y <- data$Netweight..kg.

# Оценка регрессии с помощью МНК
fit <- lm(y ~ x)
summary(fit)

# R - квадрат
R.sq <- summary(fit)$r.squared

# Строим график разброса переменных X и Y с линией регрессии
plot(x, y,
     xlab = 'Стоимость поставки, долл.США',
     ylab = 'Масса поставки, кг',
     pch = 21, col = rgb(0, 0, 0, alpha = 0.4), 
     bg = rgb(0, 0, 0, alpha = 0.4))
abline(fit, col = rgb(0, 0, 1), lwd = 2)
mtext(paste('Прямая линейная зваимосвязь, R^2=',
            round(R.sq*100, 1),
            '%', sep = ''),
      side = 3, line = 1)

# Координаты пропущенных y по оси x
NAs <- data[is.na(Netweight..kg.), Trade.Value..US..]
points(x = NAs, y = rep(0, length(NAs)),
       col = 'red', pch = '|')

# Рассмотрим участок, на котором значения по осям лежат в интервалах от 0 до 5 000
plot(x, y, 
     xlab = 'Стоимость поставки, долл.США', 
     ylab = 'Масса поставки, кг',
     pch = 21, col = rgb(0, 0, 0, alpha = 0.4), 
     bg = rgb(0, 0, 0, alpha = 0.4),
     xlim = c(0, 5000), ylim = c(0, 5000))
abline(fit, col = rgb(0, 0, 1), lwd = 2)
points(x = NAs, y = rep(0, length(NAs)), 
 col = 'red', pch = '|') 

# Пробуем регрессию на логарифмах
y[y == 0] <- NA
fit.log <- lm(log(y) ~ log(x))
summary(fit.log)

R.sq.log <- summary(fit.log)$r.squared 

# Построим график разброса
plot(log(x), log(y), 
     xlab = 'Логарифмы стоимости поставки', 
     ylab = 'Логарифмы массы поставки',
     pch = 21, col = rgb(0, 0, 0, alpha = 0.4), 
     bg = rgb(0, 0, 0, alpha = 0.4))
# Добавляем прямую регрессии на график
abline(fit.log, col = rgb(0, 0, 1), lwd = 2)
# Добавляем название графика
mtext(paste('Прямая линейная взаимосвязь, R^2=',
      round(R.sq.log*100, 1),
      '%', sep = ''), 
      side = 3, line = 1)
points(x = log(NAs), y = rep(0, length(NAs)), 
       col = 'red', pch = '|')

# Новый столбец, в котором будут заполнены пропуски
data[, Netweight..kg.model := Netweight..kg.]

# Прогноз по модели на логарифмах
y.model.log <- predict(fit.log,
                       newdata = data.frame(x = NAs))

# Исходные единицы измерения Y
y.model <- exp(y.model.log)

# Заменяем пропуски модельными значениями
data[is.na(Netweight..kg.model),
     Netweight..kg.model := round(y.model, 0)]

# результат
data
data <- data[, c(1, 2, 3, 6)]

# Старны попавшие под продовольственное эмбарго в 2014 году
embargo <- c('EU-28', 'USA', 'Australia', 'Norway', 'Canada')


# Разбиваем на полугодия
df1 <- data.frame(Year = numeric(), Period.Desc. = character(), Reporter = character(), Netweight..kg.model = numeric(), Period = character())
df2 <- data.frame(Year = numeric(), Period.Desc. = character(), Reporter = character(), Netweight..kg.model = numeric(), Period = character())
for (year in c(2013, 2014, 2020)){
  for (m in month.name[1:6]){
    df1 <- rbind(df1, cbind(data[data$Year == year & str_detect(data$Period.Desc., m), ], data.frame(Period = 'янв-авг')))
  }
  for (m in month.name[7:12]){
    df2 <- rbind(df2, cbind(data[data$Year == year & str_detect(data$Period.Desc., m), ], data.frame(Period = 'сен-дек')))
  }
}

df1
df2
df <- rbind(df1, df2)
# # Создаем категориальную переменную (по полугодиям и попадание под эмбарго)
# df1.embargo <- data.frame(Year = numeric(), Embargo = character(), Weight = numeric())
# df1.embargo <- rbind(df1.embargo, data.frame(Year = df1[df1$Reporter %in% embargo, ]$Year,
#                                            Embargo = "Под эмбарго первое полугодие", Weight = df1[df1$Reporter %in% embargo, ]$Netweight..kg.model))
# df1.embargo <- rbind(df1.embargo, data.frame(Year = df1[!(df1$Reporter %in% embargo), ]$Year,
#                                            Embargo = "Не под эмбарго первое полугодие", Weight = df1[!(df1$Reporter %in% embargo), ]$Netweight..kg.model))
# 
# df2.embargo <- data.frame(Year = numeric(), Embargo = character(), Weight = numeric())
# df2.embargo <- rbind(df2.embargo, data.frame(Year = df2[df2$Reporter %in% embargo, ]$Year,
#                                            Embargo = "Под эмбарго второе полугодие", Weight = df2[df2$Reporter %in% embargo, ]$Netweight..kg.model))
# df2.embargo <- rbind(df2.embargo, data.frame(Year = df2[!(df2$Reporter %in% embargo), ]$Year,
#                                            Embargo = "Не под эмбарго второе полугодие", Weight = df2[!(df2$Reporter %in% embargo), ]$Netweight..kg.model))
# 
# df.embargo <- rbind(df1.embargo, df2.embargo)
# df.embargo
df <- df[!is.na(df$Year), ]
df
# Избавляемся от аномальных значений, чтобы график выглядел лучше
#df <- df[df$Weight < 2e+05, ]

# Строим график и сохраняем его в директорию где расположен скрипт
png('image_ggplot.png', width = 1000, height= 1000)
ggplot(data = df, aes(x = Netweight..kg.model, y = Period, group = Period, color = Period)) +
  geom_boxplot() +
  facet_grid(. ~ Year) + 
  coord_flip() +
  scale_color_manual(values = c('red', 'blue', 'green', 'yellow'),
                     name = "Страны под эмбарго и нет по полугодиям") +
  labs(title = 'Коробчатые диаграммы суммарной массы поставок по полугодиям',
       y = 'Период', x = 'Масса')
dev.off()
```

## Парсинг данных из первой лабораторной работы

```{r, warning=FALSE}
library('rvest')

# Поскольку на одной странице всего 48 предложений, спарсим данные с двух, по следующим ссылкам
url1 <- 'https://market.yandex.ru/catalog--smartfony/16814639/list?hid=91491&cpa=0&glfilter=16816262%3A16816264&onstock=1&local-offers-first=0'
url2 <- 'https://market.yandex.ru/catalog--smartfony/16814639/list?cpa=0&hid=91491&glfilter=16816262%3A16816264&onstock=1&page=2&local-offers-first=0'

webpage1 <- read_html(url1)
webpage2 <- read_html(url2)

# Получаем названия смартфонов
smartphone_names <- c(webpage1 %>% html_nodes(".cLo1fZHm2y") %>% html_text,
                      webpage2 %>% html_nodes(".cLo1fZHm2y") %>% html_text)
smartphone_names

# Описания смартфонов

smartphone_descriptions <- c(webpage1 %>% html_nodes("._2_oj-OEI-o") %>% html_text,
                             webpage2 %>% html_nodes("._2_oj-OEI-o") %>% html_text)
smartphone_descriptions

# Цены смартфонов
smartphone_price <- c(webpage1 %>% html_nodes("._3f2ZtYT7NH") %>% html_text,
                      webpage2 %>% html_nodes("._3f2ZtYT7NH") %>% html_text)
# Избавляемся от всего кроме чисел
smartphone_price <- gsub("[^[:digit:]]", "", smartphone_price)
# Преобразуем в числовой формат
smartphone_price <- as.numeric(smartphone_price)
smartphone_price

# Рейтинг смартфона
# функция перебора тегов внутри тегов более высокого уровня
get_tags <- function(node){
  # найти все теги с рейтингом
  raw_data <- html_nodes(node, selector) %>% html_text
  # значения нулевой длины меняем на пропуски
  data_NAs <- ifelse(length(raw_data) == 0, NA, raw_data)
}

selector <- '._1iKHblnc3a'
smartphone_rating <- c(sapply(html_nodes(webpage1, '._1B9w_GzQuM'), get_tags),
                       sapply(html_nodes(webpage2, '._1B9w_GzQuM'), get_tags))
# Преобразуем полученные данные в числовой формат
smartphone_rating <- as.numeric(smartphone_rating)
smartphone_rating

# Парсим количество отзывов
selector <- '.KdrkCVDrVm'

smartphone_feedback <- c(sapply(html_nodes(webpage1, '._1B9w_GzQuM'), get_tags),
                         sapply(html_nodes(webpage2, '._1B9w_GzQuM'), get_tags))
# Избавляемся от всего кроме чисел
smartphone_feedback <- gsub("[^[:digit:]]", "", smartphone_feedback)
# Преобразуем в число
smartphone_feedback <- as.numeric(smartphone_feedback)

data.dir <- './data'

# Создаём директорию для данных, если она ещё не существует:
if (!file.exists(data.dir)) {
  dir.create(data.dir)
}

# Создаём файл с логом загрузок, если он ещё не существует:
log.filename <- './data/download.log'
if (!file.exists(log.filename)) file.create(log.filename)

DF <- data.frame(Smartphone_Name = smartphone_names,
                 Description = smartphone_descriptions,
                 Price = smartphone_price,
                 Rating = smartphone_rating,
                 Feedback = smartphone_feedback)

# Записываем в .csv файл
write.csv(DF, file = './data/yandex_market_smartphone.csv', row.names = F)
# запись в лог файл
write(paste('Файл "yandex_market_smartphone.csv" создан:', Sys.time()), 
      file = log.filename, append = T)
```

## Построение графика lattice на основе данных полученных в первой лабораторной работы

```{r, warning=FALSE}
library('lattice')

# Загружаем данные из csv файла
data <- read.csv("./data/yandex_market_smartphone.csv", header = TRUE, sep = ',')

firm <- array()
for (i in strsplit(as.character(data$Smartphone_Name), " ")){
  firm <- append(firm, i[2])
}
firm <- firm[2:97]

png('image_lattice.png', width = 1000, height = 1000)
xyplot(Price ~ Rating | firm, data = data, auto.key = list(space = 'right'),
       ylab = 'Цена смартфона',
       xlab = 'Рейтинг смартфона',
       main = 'График разброса цены относительно рейтинга')
dev.off()
```